【裁判字號】    90,易緝,16
【裁判日期】    900313
【裁判案由】    賭博
【裁判全文】
臺灣臺南地方法院刑事判決                            九十年度易緝字第一六號
    公  訴  人  臺灣台南地方法院檢察署檢察官
    被      告  甲○○
右列被告因賭博案件，經檢察官提起公訴（八十七年度偵字第五三九八號），本院判
決如左：
    主  文
甲○○共同以賭博為常業，處有期徒刑肆月，如易科罰金，以參佰元折算壹日。
扣案賭博性電動機具壹拾壹台（含小瑪琍陸台、龍虎榜壹台、滿貫大亨參台、彈珠台
壹台）及賭資新台幣貳仟貳佰柒拾元，均沒收。
    事      實
一、甲○○自民國八十七年三月底起，即在其經營之台南市○○路○段三十二號二樓
    之公眾得出入場所內，擺設賭博性之電動玩具與不特定之賭客賭博財物，並僱用
    與其有犯意連絡，在該址樓下長利發超商服務之李志彥（業已審結）負責兌換賭
    博性電玩洗分後之現金，二人基於共同犯意之連絡，均以此為常業。迨至八十七
    年四月二十七日下午十時十分許，為警在上址查獲賭博性電動玩具十一台及賭資
    新台幣（下同）二千二百七十元。
二、案經台南市警察局第五分局報請台灣台南地方法院檢察署檢察官偵查起訴。
    理      由
一、訊據被告甲○○就其擺設前揭電玩十一台一節坦承不諱，但辯稱：尚未營業就被
    抓了，然查右揭犯罪事實葉據同案被告李志彥於警訊及偵審中供承不諱，經查被
    告甲○○經營之電玩店，係自八十七年三月底開始營業至同年四月二十七日被查
    獲為止，其經營期間約一個月（見被告本人九十年二月九日本院訊問筆錄），焉
    有未開始營業之理？此外，復有臨場盤查紀錄附卷暨賭博性電動玩具十一台及賭
    資二千二百七十元扣案可資佐證，本件事證明確，被告犯行均堪認定。又被告擺
    設之電玩多達十一台，並僱用李志彥為店員，其顯有以賭博為常業之犯意甚明。
二、核被告所為，係犯刑法第二百六十七條之常業賭博罪。其與同案被告李志彥就所
    犯上開之罪間，有犯意連絡與行為分擔，為共同正犯。爰審酌被告犯罪之動機、
    目的、手段及犯後態度等一切情狀，量處如主文所示之刑，並諭知易科罰金之折
    算標準。扣案之賭博性電動玩具十一台（詳如主文第二項所示）及賭資二千二百
    七十元，均併依刑法第二百六十六條第二項宣告沒收。
據上論斷，應依刑事訴訟法第二百九十九條第一項前段，刑法第二十八條、第二百六
十七條、第二百六十六條第二項、第四十一條第一項前段，罰金罰鍰提高標準條例第
一條前段、第二條，判決如主文。
本案經檢察官柯怡伶到庭執行職務。
中    華    民    國      九十      年      三        月    十三        日
                              臺灣臺南地方法院刑事第二庭
                                      法  官 石家禎
右正本證明與原本無異
如不服本判決應於送達後十日內向本院提出上訴狀
                                      書記官 葉東平
中    華    民    國      九十      年      三        月      十四      日
附錄本案論罪科刑法條全文：
刑法第二百六十七條：以賭博為常業者，處二年以下有期徒刑，得併科一千元以下罰
                    金。


司法院資訊處製作；財團法人民間司法改革基金會備份。
